臺灣高等法院刑事裁定
110年度抗字第183號
抗  告  人
即  受刑人  陳益修



上列抗告人即受刑人因聲請定其應執行刑案件，不服臺灣基隆地
方法院中華民國109年12月25日裁定（109年度聲更一字第3號）
，提起抗告，本院裁定如下：
    主  文
抗告駁回。
    理  由
一、原裁定意旨略以：抗告人即受刑人陳益修（下稱抗告人）因
    犯如附表編號1至11所示各罪，經原審法院各判處如附表編
    號1至11所示之刑確定，且尚未執行完畢，其中抗告人所犯
    如附表編號1至6、8至11所示之罪，分別經法院定應執行有
    期徒刑1年2月、2年確定，業經原審依職權核閱附表所示各
    該刑事判決書、抗告人之本院被告前案紀錄表，檢察官聲請
    定其應執行之刑，並有臺灣基隆地方檢察署依修正前刑法第
    50條受刑人是否請求檢察官聲請定應執行刑聲請狀在卷可稽
    ；原審審核認檢察官聲請為正當，並考量抗告人犯罪行為之
    不法與罪責程度、施以矯正之必要性，爰依刑法第50條第2 
    項、第53條、第51條第5 款規定，裁定抗告人所犯如附表所
    示之罪所處之刑，應執行有期徒刑3年4月等語。
二、抗告意旨略以：抗告人對過往所犯竊盜、傷害、違反毒品危
    害防制條例案件，均有極大悔恨及改過之心，原裁定僅減少
    2月，實屬過少；抗告人現已遠離毒品，欲重拾課本，請求
    法院給予抗告人再1次從輕量刑、孝順年邁母親之機會云云
    。
三、按數罪併罰之定應執行之刑，係出於刑罰經濟與責罰相當之
    考量，並非予以犯罪行為人或受刑人不當之利益，為一種特
    別的量刑過程，相較於刑法第57條所定科刑時應審酌之事項
    係對一般犯罪行為之裁量，定應執行刑之宣告，乃對犯罪行
    為人本身及所犯各罪之總檢視，除應考量行為人所犯數罪反
    應出之人格特性，並應權衡審酌行為人之責任與整體刑法目
    的及相關刑事政策，在量刑權之法律拘束性原則下，依刑法
    第51條第5款之規定，採限制加重原則，以宣告各刑中之最
    長期為下限，各刑合併之刑期為上限，但最長不得逾30年，
    資為量刑自由裁量權之外部界限，並應受法秩序理念規範之
    比例原則、平等原則、責罰相當原則、重複評價禁止原則等
    自由裁量權之內部抽象價值要求界限之支配，使以輕重得宜
    ，罰當其責，俾符合法律授與裁量權之目的，以區別數罪併
    罰與單純數罪之不同，兼顧刑罰衡平原則。個案之裁量判斷
    ，除非有全然喪失權衡意義或其裁量行使顯然有違比例、平
    等諸原則之裁量權濫用之情形，即不得任意指其為違法（參
    照最高法院100年度台抗字第314號裁定意旨）。是對於定應
    執行刑之案件，法院所為刑之酌定，本屬自由裁量事項，倘
    未逾法定裁量範圍（即各刑中之最長期以上、各刑合併之刑
    期以下之法定範圍內），即難謂其職權之行使有違誤。
四、經查：
（一）本件抗告人因違反毒品危害防制條例之施用第一級、第二
      級毒品、販賣第二級毒品、詐欺取財、以不正方法由自動
      付款設備取得他人之物未遂、竊盜等案件，經原審法院分
      別判處如附表編號1 至11所示罪刑確定；又附表編號1 所
      示之罪，其判決確定日期為民國108年8月19日，而附表編
      號2 至11所示各罪之犯罪日期（詳如附表編號2 至11之犯
      罪日期欄所載）均係在108年8月19日之前等情，有各該裁
      判書及本院被告前案紀錄表在卷可參；而附表所示之數罪
      ，分別為得易科罰金（附表編號2至7）之罪與不得易科罰
      金之罪（附表編號1、8至11），固合於刑法第50條第1 項
      但書之規定，惟抗告人已請求檢察官聲請定其應執行刑，
      有其親自簽名捺印之「臺灣基隆地方檢察署依修正刑法第
      50條受刑人是否請求檢察官聲請定應執行刑聲請狀」存卷
      可參，是檢察官就附表各罪聲請定其應執行之刑，核屬正
      當。從而，原裁定就上開各罪，以各該罪之宣告刑為基礎
      ，合併定其應執行刑為有期徒刑3年4月，係在上開罪刑中
      之最長期有期徒刑1年4月以上，各刑合併之刑期有期徒刑
      7年8月以下，顯未踰越刑法第51條第5 款所定之外部性界
      限；又抗告人所犯如附表所示之罪刑，其中編號1至6所示
      之罪，前經原審法院以109年度聲字第129號裁定定應執行
      有期徒刑1年2月（嗣經本院109年度抗字第252號、最高法
      院109年度台抗字第750號裁定駁回抗告確定）、附表編號
      8至11所示之罪前經原審法院以109年度訴字第237號判決
      定應執行有期徒刑2年確定，再加計附表編號7所示罪刑，
      合計有期徒刑3年6月，原裁定合併酌定其應執行之刑為有
      期徒刑3 年4月，顯無違反內部性界限或刑事訴訟法第370
       條第1 項、第2 項所定不利益變更禁止原則可言，足認
      原裁定所定應執行刑符合法規範之目的，合於刑法第51條
      第5 款規定之外部性限制，亦無違反內部性界限或不利益
      變更禁止原則，或有何明顯過重而違背比例原則或公平正
      義之情形，核屬法院裁量職權之適法行使，自無違誤。
（二）抗告意旨指摘原裁定之定刑結果過重云云，然依卷附之各
      該確定刑事判決所認抗告人所犯之罪名（施用第一級、第
      二級毒品罪、販賣第二級毒品罪、詐欺取財、以不正方法
      由自動付款設備取得他人之物未遂罪、竊盜罪）、犯罪密
      度進行總檢視，抗告人所為對於社會秩序存有明顯實害，
      原審上開定刑尚無不當，更無輕重失衡或違反罪刑相當原
      則之處，是抗告人執此指摘原裁定不當，請求再從輕量刑
      云云，自非有據。　　　
（三）綜上，抗告人徒憑己見提起抗告，指摘原裁定不當，為無
       理由，應予駁回。
五、據上論斷，應依刑事訴訟法第412條，裁定如主文。
中　　華　　民　　國　　110 　年　　2 　　月　　4 　　日
                  刑事第十八庭  審判長法  官  何俏美
                                      法  官  葉乃瑋 
                                      法  官  陳海寧 
以上正本證明與原本無異。
如不服本裁定，應於收受送達後五日內向本院提出再抗告狀。
                                      書記官  劉育君
中　　華　　民　　國　　110 　年　　2 　　月　　4 　　日
附表
編   號  1 2 3 罪   名  施用第一級毒品 施用第二級毒品 竊盜 宣 告 刑  有期徒刑7月 有期徒刑4月，如易科罰金，以新臺幣1千元折算1日。 有期徒刑3月，如易科罰金，以新臺幣1千元折算1日。 犯罪日期  108年2月24日 108年2月24日 108年2月1日 最  後 事實審 法院 臺灣基隆地方法院 臺灣基隆地方法院 臺灣基隆地方法院  案號 108年度訴字第381號 108年度訴字第381號 108年度易字第292號  判決日期 108年7月30日 108年7月30日 108年9月25日 確  定 判  決 法院 臺灣基隆地方法院 臺灣基隆地方法院 臺灣基隆地方法院  案號 108年度訴字第381號 108年度訴字第381號 108年度易字第292號  確定日期 108年8月19日 108年8月19日 108年10月25日 備   註  臺灣基隆地方檢察署108年度執字第3047號 臺灣基隆地方檢察署108年度執字第3048號 臺灣基隆地方檢察署108年度執字第3375號   編號1至6經臺灣基隆地方法院109年度聲字第129號裁定定應執行有期徒刑1年2月，迭經本院以109年度抗字第252號、最高法院109年度台抗字第750號裁定駁回抗告確定。   

編   號  4 5 6 罪   名  竊盜 詐欺取財 以不正方法由自動付款設備取得他人之物，未遂 宣 告 刑  有期徒刑3月，如易科罰金，以新臺幣1千元折算1日。 有期徒刑4月，如易科罰金，以新臺幣1千元折算1日。 有期徒刑3月，如易科罰金，以新臺幣1千元折算1日。 犯罪日期  108年4月9日至同年月10日 108年4月10日 108年4月10日 最  後 事實審 法院 臺灣基隆地方法院 臺灣基隆地方法院 臺灣基隆地方法院  案號 108年度易字第292號 108年度易字第292號 108年度易字第292號  判決日期 108年9月25日 108年9月25日 108年9月25日 確  定 判  決 法院 臺灣基隆地方法院 臺灣基隆地方法院 臺灣基隆地方法院  案號 108年度易字第292號 108年度易字第292號 108年度易字第292號  確定日期 108年10月25日 108年10月25日 108年10月25日 備    註  臺灣基隆地方檢察署108年度執字第3375號 臺灣基隆地方檢察署108年度執字第3375號 臺灣基隆地方檢察署108年度執字第3375號   編號1至6經臺灣基隆地方法院109年度聲字第129號裁定定應執行有期徒刑1年2月，迭經本院以109年度抗字第252號、最高法院109年度台抗字第750號裁定駁回抗告確定。   

編    號  7 8 9 罪    名  傷害 販賣第二級毒品 販賣第二級毒品 宣 告 刑  有期徒刑4月，如易科罰金，以新臺幣1仟元折算1日。 有期徒刑1年4月 有期徒刑1年4月 犯罪日期  108年3月16日 108年2月20日 108年4月13日 最  後 事實審 法院 臺灣基隆地方法院 臺灣基隆地方法院 臺灣基隆地方法院  案號 108年度基簡字第1762號 109年度訴字第237號 109年度訴字第237號  判決日期 108年12月27日 109年5月7日 109年5月7日 確  定 判  決 法院 臺灣基隆地方法院 臺灣基隆地方法院 臺灣基隆地方法院  案號 108年度基簡字第1762號 109年度訴字第237號 109年度訴字第237號  確定日期 109年2月3日 109年6月4日 109年6月4日 備    註  臺灣基隆地方檢察署109年度執字第744號 臺灣基隆地方檢察署109年度執字第1549號 臺灣基隆地方檢察署109年度執字第1549號    編號8至11經臺灣基隆地方法院109年度訴字第237號判決應執行有期徒刑2年。  

編    號  10 11 罪    名  販賣第二級毒品 販賣第二級毒品 宣 告 刑  有期徒刑1年4月 有期徒刑1年4月 犯罪日期  108年4月14日 108年4月19日 最  後 事實審 法院 臺灣基隆地方法院 臺灣基隆地方法院  案號 109年度訴字第237號 109年度訴字第237號  判決日期 109年5月7日 109年5月7日 確  定 判  決 法院 臺灣基隆地方法院 臺灣基隆地方法院  案號 109年度訴字第237號 109年度訴字第237號  確定日期 109年6月4日 109年6月4日 備    註  臺灣基隆地方檢察署109年度執字第1549號 臺灣基隆地方檢察署109年度執字第1549號   編號8至11經臺灣基隆地方法院109年度訴字第237號判決應執行有期徒刑2年